Mario Canales Sánchez

canalessanchezmario@gmail.com \cdot (34) 635198700 \cdot mariocanales.es \cdot /in/mariocanalessanchez \cdot github.com/MarioCSan

Desarrollador junior Full Stack | ReactJS, Angular, javascript, .NET

Soy un desarrollador junior fullstack con experiencia en React, Angular y .NET junto con bases de datos con SQL Server.

Mi pasión por crear aplicaciones propias con diversas tecnologías ha impulsado mi habilidad para ofrecer soluciones creativas y eficientes. Con valores de calidad, compromiso y aprendizaje continuo, puedo aportar mi experiencia y entusiasmo a su empresa para enfrentar nuevos desafíos y lograr el éxito en proyectos futuros.

Experiencia

Desarrollador Backend en Pepper Spain

febrero 2022 - Actualidad · Madrid, España [Pepper Spain, Financiera]

Responsabilidades

- Identificar y resolver de manera eficiente las incidencias reportadas por los usuarios de la plataforma
- Realizar un análisis exhaustivo de los problemas, investigar las posibles causas y aplicar soluciones efectivas
- Creación de nuevas funcionalidades y mejoras para la plataforma

Desarrollador Fullstack Angular y .NET en Quality Compusoft

julio 2021 - febrero 2022 · Madrid, España [Quality Compusoft, Consultora]

Responsabilidades

- Desarrollo de componentes de (Angular versión 8) haciendo uso de una API y de swagger.
- Desarrollo de microservicios en .NET y migraciones para generar métodos exportados a una API para brindar la funcionalidad a los componentes

Mario Canales Sánchez

Certificaciones

Dispongo de las certificaciones <u>AZ-204</u> en Azure y <u>DVA-C01</u> en Amazon Web Services

Educación

Master desarrollo Fullstack + Multiplataforma + Multicloud - Tajamar FP + Professional Education

Septiembre 2020 - Junio 2021 [Madrid, España]

FP Grado Superior Desarrollo Aplicaciones Web - IES Palomeras-Vallecas

Septiembre 2018 - Junio 2020 [Madrid, España]

Habilidades

React JS

• C#

Typescript

Angular

Azure

MySQL

javascript

Next JS

SQL server

.NET Framework

Swagger

Idiomas

Español - Nativo.

Inglés

Mario Canales Sánchez